【裁判字號】    99,交聲,1553
【裁判日期】    991028
【裁判案由】    違反道路交通管理處罰條例聲明異議
【裁判全文】
臺灣桃園地方法院交通事件裁定        99年度交聲字第1553號
原處分機關  交通部公路總局新竹區監理所桃園監理站
異  議  人
即受處分人  甲○○
上列受處分人因違反道路交通管理處罰條例案件，對於交通部公
路總局新竹區監理所桃園監理站民國99年8 月6 日所為之處分（
原裁決書字號：桃監裁罰字第裁52-DB0000000號）聲明異議，本
院裁定如下：
    主  文
異議駁回。
    理  由
一、按受處分人，不服道路交通管理處罰條例第8 條所定主管機
    關所為之處罰者，得於接到裁決書之翌日起20日內，向管轄
    地方法院聲明異議；又交通法庭認聲明異議不合法律上之程
    式或其異議權已喪失者，應以裁定駁回之，但其不合法律程
    式可以補正者，應先訂期命為補正，逾期不補正者，即予駁
    回，道路交通案件處理辦法第18條、道路交通管理處罰條例
    第87條第1 項分別定有明文。再按法院訴訟當事人在途期間
    標準第4 條第1 款第2 目規定，當事人非居住於處罰機關所
    在之鄉、鎮、市（包括縣轄市、省轄市及院轄市）但居住於
    受理聲明異議案件法院之管轄區域者，依本標準第2 條第1
    款中之地方法院在途期間欄所載日數，扣除在途期間。
二、異議理由略以：伊因酒後駕車經裁決吊扣駕照2 年（按：應
    為12個月之誤），但因伊駕照種類為職業大貨車，若無此駕
    照將無法養家，況當時監理站並未告知伊可向法院聲明異議
    ，爰聲請另為妥適之裁定等語。
三、經查：原處分機關交通部公路總局新竹區監理所桃園監理站
    之裁決書，係於民國99年8 月6 日由異議人親自到站簽收送
    達一情，有送達證書1 紙附卷為憑，堪認原處分機關就該裁
    決書已為合法之送達。異議人如對原處分機關是項裁決不服
    欲提起異議，依法即應於20日內聲明異議。又異議人住所地
    係位於桃園縣龜山鄉，依前開規定，須扣除在途期間1 日，
    是以異議人依法應於99年8 月27日前聲明異議。惟異議人遲
    至99年10月7 日始向本院具狀聲明異議，有卷附本件聲明異
    議狀上所蓋本院收文戳章可憑，顯已逾越法定異議期間。至
    異議人對此固辯稱：監理站人員並未告知伊可向法院聲明異
    議云云，惟觀之本案裁決書附記欄其上既已明白標示：「一
    受處分人不服處罰者，得於接到裁決書之翌日起二十日內，
    以司法書狀提出聲明異議，載明裁決日期、字號及理由、交
    由本（桃園監理站）站轉送管轄地方法院。二……」等語，
    是原處分機關確已以該裁決書告知異議人如不服該處分，後
    續得以提出救濟之相關程序與方式，異議人就此所為指摘，
    容有誤會，並非可採。茲因異議人之聲明異議顯然不合法律
    上程式，且無從補正，核諸前揭說明，自應將受處分人之異
    議駁回。
據上論斷，應依道路交通案件處理辦法第18條前段，裁定如主文
。
中    華    民    國    99    年    10    月    28    日
                  交通法庭    法  官   呂綺珍
以上正本證明與原本無異。
如不服本裁定，應於裁定送達後五日內向本院提出抗告狀(須附
抗告狀繕本 )。
                              書記官  范升福
中    華    民    國    99    年    11    月    1     日

司法院資訊處製作；財團法人民間司法改革基金會備份。
